【裁判字號】    95,台上,795
【裁判日期】    950421
【裁判案由】    損害賠償
【裁判全文】
最高法院民事裁定              九十五年度台上字第七九五號
    上  訴  人  甲○○
                        號5樓.
    訴訟代理人  林禮模律師
    被 上訴 人  乙○○
                丙○○
                丁○○
    兼上列一人
    法定代理人  戊○○
                己○○
    共      同
    訴訟代理人  林志宏律師
上列當事人間請求損害賠償事件，上訴人對於中華民國九十四年
十二月二十日台灣高等法院第二審判決（九十四年度重上字第三
九八號），提起上訴，本院裁定如下：
    主  文
上訴駁回。
第三審訴訟費用由上訴人負擔。
    理  由
按上訴第三審法院，非以原判決違背法令為理由，不得為之。又
提起上訴，上訴狀內應記載上訴理由，其以民事訴訟法第四百六
十九條所定事由提起第三審上訴者，應於上訴狀內表明：原判決
所違背之法令及其具體內容、暨依訴訟資料合於該違背法令之具
體事實。其依同法第四百六十九條之一規定提起上訴者，並應具
體敘述為從事法之續造、確保裁判之一致性或其他所涉及之法律
見解具有原則上重要性之理由。同法第四百六十七條、第四百七
十條第二項分別定有明文。而依同法第四百六十八條規定，判決
不適用法規或適用不當者，為違背法令；依同法第四百六十九條
規定，判決有該條所列各款情形之一者，為當然違背法令。是當
事人提起第三審上訴，如合併以同法第四百六十九條及第四百六
十九條之一之事由為上訴理由時，其上訴狀或理由書應表明該判
決所違背之法令條項，或有關判例、解釋字號，或成文法以外之
習慣或法理等及其具體內容，暨係依何訴訟資料合於該違背法令
之具體事實，並具體敘述為從事法之續造、確保裁判之一致性或
其他所涉及之法律見解具有原則上重要性之理由。如未依上述方
法表明，或其所表明者與上開法條規定不合時，即難認為已合法
表明上訴理由，其上訴自非合法。本件上訴人對於原判決提起第
三審上訴，雖以該判決違背法令為由，惟核其上訴理由狀所載內
容，係就原審取捨證據及認定事實之職權行使所論斷：上訴人係
民國十五年八月二十二日出生，其生父母為訴外人趙炳坤與高樹
清，趙炳坤雖另於二十五年五月二十七日與訴外人陳湄泉結婚，
但上訴人無法舉證證明其與陳湄泉間有書面之收養契約，且上訴
人又非經陳湄泉自幼撫養，其與陳湄泉間僅存有直系姻親之關係
，依民法第一千一百三十八條規定，其對陳湄泉（已於九十三年
一月六日死亡）之遺產並無繼承權，其無權以陳湄泉法定繼承人
之身分，依侵權行為之法律關係請求被上訴人賠償損害。上訴人
主張其為陳湄泉之養子，因被上訴人於陳湄泉生前盜領陳湄泉之
銀行存款，依繼承及侵權行為之法律關係，請求被上訴人連帶給
付美金九千八百九十六點三六元及新台幣七百二十一萬八千零九
十元，暨各加計自九十二年十一月二十六日起算法定遲延利息，
自屬無據等情，指摘其為不當，並就原審命為辯論及已論斷者，
泛言謂為違法或判決不備理由，而非表明該判決所違背之法令及
其具體內容，暨依訴訟資料合於該違背法令之具體事實，更未具
體敘述為從事法之續造、確保裁判之一致性或其他所涉及之法律
見解具有原則上重要性之理由，難認其已合法表明上訴理由。依
首揭說明，應認其上訴為不合法。
據上論結，本件上訴為不合法。依民事訴訟法第四百八十一條、
第四百四十四條第一項、第九十五條、第七十八條，裁定如主文
。
中    華    民    國  九十五  年    四    月  二十一  日
                      最高法院民事第三庭
                          審判長法官  吳  正  一
                                法官  劉  福  聲
                                法官  黃  義  豐
                                法官  簡  清  忠
                                法官  謝  正  勝
      本件正本證明與原本無異
                                      書  記  官
中    華    民    國  九十五  年    五    月    一    日
                                                    Ｍ


司法院資訊處製作；財團法人民間司法改革基金會備份。
